【裁判字號】    97,救,18
【裁判日期】    970422
【裁判案由】    訴訟救助
【裁判全文】
臺北高等行政法院裁定
                                     97年度救字第00018號
聲  請  人  甲○○
            乙○○
上列聲請人因與相對人臺北市政府間就本院97年度訴字第914號
水土保持法事件，聲請訴訟救助，本院裁定如下：
    主  文
聲請駁回。
聲請程序費用由聲請人負擔。
    理  由
一、按「當事人無資力支出訴訟費用者，行政法院應依聲請，以
    裁定准予訴訟救助。」「聲請人無資力支出訴訟費用之事由
    應釋明之。」行政訴訟法第101條前段及第102條第2項分別
    定有明文。又所謂釋明，係指當事人提出法院得以即時調查
    使法院信其主張為真實之證據而言。
二、本件聲請意旨略以：因所有現金被日盛營業員盜空（有臺灣
    臺北地方法院96年度救字第123號民事裁定為證），農場又
    被4張罰單查封（有農場土地謄本為證，按聲請人未提出）
    ，致不能貸款或出售，僅剩戶頭唯一的8萬元作全家生活費
    也被扣押強制徵收，農場路口又被強占致農場無法營運【財
    團法人法律扶助基金會台北分會審查決定通知書（全部扶助
    ）為證】，現全家靠借債度日為生，請准免徵第一審裁判費
    新臺幣4,000元等語。
三、經查，臺灣臺北地方法院96年度救字第123號民事裁定，就
    聲請人甲○○與第三人謝明皓、葉雲聲間損害賠償事件，雖
    准予訴訟救助；另，財團法人法律扶助基金會台北分會審查
    決定通知書，就聲請人乙○○因回復原狀等事件之民事通常
    程序第一審，雖亦准予全部扶助。然查，上開准予訴訟救助
    及全部扶助者，均為民事訴訟事件，尚非本件行政訴訟事件
    ；此外聲請人為本件聲請時，並未提出得以即時調查使法院
    相信其主張為真實之證據；況經本院以司法院稅務電子閘門
    系統查詢聲請人之所得資料及財產歸戶資料，發現聲請人甲
    ○○最近年度（95年度）之財產所得為17,650元及財產資料
    （投資）總額為57,730元，另聲請人乙○○最近年度（95年
    度）之財產所得為3,927元及財產資料（包含土地、田賦及
    投資）總額為12,483,975元，扣除聲請人乙○○涉訟之臺北
    市○○區○○段1小段91-1號土地外，聲請人乙○○尚有5筆
    土地（公告現值合計12,323,357元），顯見聲請人乙○○並
    非無資力。據此，本件聲請人聲請訴訟救助，即無理由，應
    予駁回。
四、依行政訴訟法第104條，民事訴訟法第95條、第78條、第85
    條第1項前段，裁定如主文。
中    華    民    國    97    年    4     月    22    日
              臺北高等行政法院第三庭
                              審判長法  官  姜素娥
                                    法  官  陳心弘
                                    法  官  曹瑞卿
上為正本係照原本作成。
如不服本裁定，應於送達後10日內向本院提出抗告狀（須按他造
人數附繕本）。
中    華    民    國    97    年    4     月    22    日
                                    書記官  方偉皓


司法院資訊處製作；財團法人民間司法改革基金會備份。
